臺灣高雄地方法院民事判決　九十二年度保險字第一一一號
　　原　　　告　丙○○
　　訴訟代理人　乙○○律師
　　被　　　告　富邦產物保險股份有限公司
　　法定代理人　陳燦煌
　　訴訟代理人　甲○○
右當事人間給付保險金事件，經本院於民國九十三年二月十一日言詞辯論終結，判決
如左：
    主      文
原告之訴及假執行之聲請均駁回。
訴訟費用由原告負擔。
    事實及理由
一、本件原告起訴主張伊妻高秀滿於民國九十一年十月二十一日凌晨二時十五分許，
    在騎乘車牌號碼ＸＹＡ--一八○號機車沿高雄市○○○路自西向東方向行駛途經
    該路與富國路交岔路口附近時，因疏未注意訴外人陳彥伶適沿富國路由南向北穿
    越明誠二路，致閃煞不及而撞及訴外人陳彥伶，其並因而重心不穩復撞及適停放
    於明誠二路路旁停車格內之由被告承保強制汽車責任險之車牌號碼ＹＪ--一三○
    二號自用小貨車，而訴外人高秀滿嗣即因頭部外傷、顱內出血之傷害經送醫不治
    死亡，今訴外人高秀滿既因被告承保自用小貨車之管理而發生汽車交通事故致死
    ，被告依強制汽車責任險條款第三條規定本即不論被保險人有無過失均須對受益
    人給付保險金新臺幣（下同）一百四十萬元，而伊係訴外人高秀滿之配偶，伊子
    許朝圳亦與伊協議將該保險金請求權讓與予伊，伊自得依上開條款第十六條之規
    定直接向被告請求給付保險金，為此乃依強制汽車責任保險契約、保險法第三十
    四條規定，請求判令被告應給付一百四十萬元及自起訴狀繕本送達被告之第十六
    日起至清償日止按年息百分之十計算之利息，並願供供擔保請准為假執行之宣告
    。
二、被告則以系爭車禍事故經台灣高雄地方法院檢察署函送高雄市政府建設局車輛行
    車事故鑑定委員會鑑定結果，乃認係因訴外人高秀滿酒精濃度過量及行近行人穿
    越道前未減速慢行並讓行人優先通過為其肇事原因，而依從警方之現場圖、筆錄
    、現場照片、道路交通事故調查報告表等資料所示，均未顯示系爭交通事故另有
    涉及伊所承保之上開小貨車以致發生車禍，原告所言何來令人不解，退萬步言，
    縱使訴外人高秀滿所駕機車確曾與伊所承保之上開小貨車發生擦撞，然強制汽車
    責任保險法之保險人係於被保險人駕駛被保險汽車發生交通事故致第三人傷殘死
    亡時始負保險賠償之給付義務，又依保險法第九十條規定「責任保險人於被保險
    人對於第三人依法應負賠償責任而受賠償之請求時負賠償之責」之文義，可知汽
    車強制責任保險法係採責任保險法制，而本件交通事故依原告所言，該小貨車係
    正常停放於停車格內，乃因訴外人高秀滿酒醉超速失控擦撞該小貨車而致肇事，
    是該小貨車之停放自無任何過失，該小貨車對訴外人高秀滿自無任何賠償責任可
    言，原告主張自為無據，爰聲明求為判決駁回原告之訴及假執行之聲請，如受不
    利之判決，並願供擔保請准免為假執行之宣告。
三、本件原告主張伊之配偶高秀滿於上開時日騎乘機車沿高雄市○○○路自西向東方
    向行駛途經該路與富國路交岔路口附近時，因疏未注意訴外人陳彥伶適沿富國路
    由南向北穿越明誠二路而因閃煞不及撞及訴外人陳彥伶，由被告承保強制汽車責
    任險之車牌號碼ＹＪ--一三○二號自用小貨車是時亦停放於肇事地點之明誠二路
    路旁停車格內，而訴外人高秀滿於車禍後嗣即因頭部外傷、顱內出血經送醫不治
    死亡等情，此有原告所提道路交通事故調查報告表、現場照片、臺灣高雄地方法
    院檢察署相驗屍體證明書等件在卷可證，被告於此亦不爭執而堪信原告此部分之
    主張為真實，惟被告則另以前開情詞置辯。經查，本件車禍事故發生後，訴外人
    高秀滿所騎乘之機車乃頭南尾北倒置於明誠二路東向慢車道之內，其後留有約自
    明誠二路東向斑馬線後二點二公尺處起長十二點六公尺之刮痕，其右後側約五公
    尺處有血跡一灘，而該機車倒置處距被告所承保之上開車輛約一公尺，血跡距為
    半公尺，其車頭並已越過該小貨車之車頭處乙節，有道路交通事故調查報告表、
    照片等件在卷足憑，另系爭交通事故處理之交通隊員警李贊正到場時，訴外人高
    秀滿業已由救護車送往醫院，其處理當時即曾注意其是否有撞及路邊停車之事項
    ，因該路邊之停車都沒有任何撞擊痕或血跡，且現場刮地痕亦只到機車倒地之地
    方，員警乃認該機車應該沒有撞及路旁停車，而系爭車禍發生後係新莊派出所之
    員警先到現場，交通隊員警李贊正到場後曾問及有無其他目擊證人，派出所員警
    則對之謂無，對面薑母鴨店亦未提及其等曾為目擊等情，並經證人李贊正到場具
    結證述在卷，是依系爭車禍肇事後之車輛停止位置、現場狀況以觀，訴外人高秀
    滿所駕機車倒地處既距被告所承保之上開小貨車約有一公尺，且並超越至該車車
    頭之前，而訴外人高秀滿所留血跡亦距該貨車約有半公尺而無續行之痕跡，該貨
    車亦未留有任何撞擊或血跡，訴外人高秀滿顯係於閃煞不及撞及訴外人陳彥伶後
    ，即因重心不穩而自刮痕起點即明誠二路斑馬線後倒地滑行至機車倒置處，並於
    機車滑行途中即先行摔落而最後倒臥於血跡處，其並未撞及被告所承保之上開小
    貨車車身甚明，證人李贊正所述應與事實相符而得採信。是訴外人高秀滿於肇事
    後既未撞及被告所承保適停放於停車位內之上開小貨車，本件車禍事故自非係因
    被保險人管理被保險汽車所致之交通事故，其自非屬系爭強制汽車責任險之理賠
    範疇，被告就此自無庸負其契約理賠責任，從而本件原告依強制汽車責任保險契
    約請求被告應給付一百四十萬元及其遲延利息，依法洵屬無據，自應予以駁回，
    而原告之訴既經駁回，其假執行之聲請即失所附，自應併予駁回。至原告雖另聲
    請傳訊薑母鴨店之目擊證人陳秀梅云云，惟現場處理員警已到庭謂以其曾詢派出
    所員警及該薑母鴨店之人員而均謂未有目擊證人或當場目擊，且依上開論述亦顯
    見訴外人高秀滿所駕機車並未撞及該小貨車，而證人陳秀梅於本院傳喚時亦未到
    場或由原告自攜到場，本院認其並無再行傳喚之必要，附此敘明。
四、據上論結，本件原告之訴為無理由，合依民事訴訟法第七十八條，判決如主文。
中　　　華　　　民　　　國　　九十三　　年　　　二　　　月　　二十五 　 日
                              民事第五庭
~B法　官　黃　宏　欽
右為正本係照原本作成。
如不服本判決，應於判決送達後廿日內，向本院提出上訴狀並表明上訴理由，如於本
判決宣示後送達前提起上訴者，應於判決送達後十日內補提上訴理由書（須附繕本）。
中　　　華　　　民　　　國　　九十三　　年　　　二　　　月　　 二十五　 日
~B法院書記官　史華齡
